【裁判字號】    95,抗,450
【裁判日期】    951005
【裁判案由】    假扣押
【裁判全文】
臺灣高等法院臺中分院民事裁定  95年度抗字第450號
抗  告  人  丁○○
            戊○○
上  列二人
送達代收人  甲○○  住台中市○.
相  對  人  丙○○  住台中市○.
            乙○○  住台中市○.
抗告人因與相對人間假扣押事件，對於中華民國95年8月10日台
灣台中地方法院95年度裁全字第10478號所為裁定提起抗告，本
院裁定如下：
    主  文
抗告駁回。
抗告訴訟費用由抗告人負擔。
    理  由
一、按債權人就金錢請求或得易為金錢請求之請求，欲保全強制
    執行聲請假扣押，如就債務人所應受之損害，陳明願供擔保
    ，或法院認為適當者，得定相當之擔保，命供擔保後為假扣
    押，民事訴訟法第五百二十二項第一項、第五百二十六條第
    二項定有明文。本件債權人（即相對人）主張抗告人有新台
    幣64,673,245元之債權，聲請為假扣押。原裁定依首開規定
    ，命供擔保後為假扣押，並無不合。
二、抗告意旨略以：(一)抗告人並無將脫產或逃匿情形，本件清償
    債務事件並無日後不能執行，或甚難執行之虞，不符假扣押
    之要件。(二)相對人以抗告人及抗告人之父親陳金和之全部繼
    承人為被告，提起訴訟，聲明請求連帶給付相對人二人各新
    台幣2,371,260元，原裁定竟准許相對人對於抗告人之財產
    於新台幣32,336,623元之範圍內予以假扣押，扣押標的價值
    明顯高於債權金額甚多，並不合理。(三)原裁定漏未准許抗告
    人以同額之銀行可轉讓定期存單，提供反擔保金，亦不合理
    ，是以原裁定於法不合，求與廢棄云云。
三、惟查：(一)相對人就其主張之請求及假扣押之原因業已提出鬮
    分合約書及土地登記簿謄本為釋明，復陳明願供擔保以補其
    釋明之不足，揆諸上開民事訴訟法第522條第l項、第523 條
    第l項及第526條第l項、第2項之規定，相對人聲請假扣押，
    合於法律之規定，自應准許。抗告人以抗告人並無將脫產或
    逃匿情形，本件清償債務事件並無日後不能執行，或甚難執
    行之虞，不符假扣押之要件云云核不足採。(二)前開上地，依
    其公告現值計算，合計為97,004579（計算式：293.89×33,
    568＋293.88×33586＋294.97×33786＋274.52 ×33891＋
    452.81×26000＋424×32693＋509.8×26000＋430.01×280
    00＋252.48×28000，小數點以下四捨五入。相對人誤書為
    97, 009,868。），有土地登記簿謄本附卷可稽，依鬮分合
    約書及嗣後之變更協議，其售價應分為三份，抗告人之父親
    陳金和、相對人丙○○及乙○○各一份，是相對人各可請求
    抗告人給付之金額為32,336,623元，原審裁定酌定相對人以
    10,779, 000元供擔保後，對於抗告人之財產，在32,336,62
    3元範圍內，得為假扣押，於法並無不合。抗告人雖謂相對
    人起訴狀僅聲明請求給付相對人丙○○、乙○○各2,371,
    260元，債權額總計為4,742,520元，與假扣押聲請狀所聲明
    之債權額度相差甚多，惟查相對人丙○○、乙○○各主張就
    原登記於陳金和名下之台中市○區○○○段697號土地賣得價
    金之三分之一有請求權，前開697號土地現經整編為台中市
    南屯區○○段409、409-1、143號土地及豐富段21、230、21
    7、218、260-1、411-1、240號土地，相對人等於95年7月
    l9日起訴狀內僅先就上開豐業段第409地號土地買賣後渠等應
    分得價款先行起訴請求，並非否認其餘債權存在，抗告人倘就
    他筆土地部分欲促相對人提起本案訴訟，應向法院聲請命相
    對人限期起訴，非本件抗告程序所得救濟，是抗告人據此以
    對原裁定聲明不服，不能認為有理由。(三)、第按民事訴訟法
    第102條第l項規定，供擔保應提存現金或法院認為相當之有價
    證券，但當事人別有約定者，不在此限。是此一規定，係專
    為供擔保應提存何物而設，裁判之命以新台幣供擔保，祇係
    抽象的表明其數額，供擔保時，原則上，固應比照此數額具
    體的提存現金，但欲提存有價證券，亦無不可，不過以經法
    院認為相當之有價證券為限而已，故應供擔保之當事人聲請
    為許其提存有價證券之裁定者，法院苟認為相當，自得准許
    。（最高法院90年度台抗字第522號、53年度第3次民、刑庭
    總會會議決議(二)參照），是以原裁定雖未准抗告人以同額之
    銀行可轉讓定期存單提供反擔保金，抗告人仍得向法院聲請
    准以同額之銀行可轉讓定期存單提供擔保，原裁定並無違誤
    。抗告意旨以原裁定漏未准許抗告人以同額之銀行可轉讓定
    期存單，提供反擔保金指摘原裁定不當云云，非有理由。
據上論結，本件抗告為無理由，依民事訴訟法第495條之l第l項
、第449條第l項、第95條、第78條、第85條，裁定如主文。
中    華    民    國    95    年    10    月    5     日
                      民事第三庭審判長法  官  陳照德
                                      法  官  曾謀貴
                                      法  官  蔡王金全
以上正本係照原本作成。
再為抗告應以適用法規顯有錯誤為理由，並經本院之許可，該許
可以原裁定所涉及之法律見解具有原則上之重要性者為限。
如提起再抗告者應於裁定送達後十日內向本院提出抗告理由狀（
須按照他造人數附具繕本）並繳納抗告裁判費新臺幣壹仟元，同
時委任律師或具有律師資格之關係人為代理人。
                                      書記官  許麗花
中    華    民    國    95    年    10    月    12    日
                                                      Ｈ


司法院資訊處製作；財團法人民間司法改革基金會備份。
